臺灣板橋地方法院刑事判決　　　　　　　96年度易字第2781號
公　訴　人　臺灣板橋地方法院檢察署檢察官
被　　　告　甲○○
　　　　　　　　　　（現另案在臺灣臺北監獄臺北分監執行中
上列被告因竊盜案件，經檢察官提起公訴（96年度偵字第19122
號），被告於準備程序中就被訴事實為有罪之陳述，經本院裁定
進行簡式審判程序，並判決如下：
    主  文
甲○○攜帶兇器竊盜，累犯，處有期徒刑柒月；扣案螺絲起子壹
枝、紅磚壹塊沒收。又攜帶兇器竊盜，累犯，處有期徒刑柒月；
扣案螺絲起子壹枝、紅磚壹塊沒收。又竊盜，累犯，處有期徒刑
月。又攜帶兇器竊盜，累犯，處有期徒刑柒月，扣案螺絲起子
壹枝、紅磚壹塊沒收。應執行有期徒刑壹年；扣案螺絲起子壹枝
、紅磚壹塊沒收。
    事  實
一、甲○○前因竊盜案件，經本院以96年度易字第216 號判決判
    處有期徒刑3 月，如易科罰金，以新臺幣1000元折算1 日確
    定，復經本院以96年度聲減字第888 號裁定減為有期徒刑1
    月又15日，如易科罰金，以新臺幣1000元折算1 日確定，於
    民國96年7 月16日執行完畢。詎未知悛悔，猶意圖為自己不
    法之所有，先後行竊如附表所示。嗣於96年8 月18日上午9
    時許，在臺北縣板橋市○○路120 號重慶國中竊得止滑銅條
    2 根後，為重慶國中總務主任張志芳察覺報警處理，而為警
    當場查獲，並扣得腳踏車1 台（由臺北縣政府警察局板橋分
    局公告招領中）、銅條2 根（發還張志芳）及螺絲起子1 枝
    、紅磚1 塊。
二、案經臺北縣政府警察局板橋分局報請臺灣板橋地方法院檢察
    署檢察官偵查起訴。
    理  由
一、上揭事實，業據被告甲○○於警詢、檢察官訊問及本院審理
    時坦承不諱，核與證人張志芳、乙○○於警詢時證述之情節
    相符。並有螺絲起子1 枝、紅磚1 塊、腳踏車1 台、銅條2
    根等扣案可資佐證，及贓物認領保管單1 件、照片6 幀附卷
    足稽，俱徵被告前揭不利於己之自白與事實相符。綜上，本
    案事證明確，被告犯行堪予認定。
二、核被告就附表編號1 、2 、4 所為，均係犯刑法第321 條第
    1 項第3 款之攜帶兇器竊盜罪，其就附表編號3 所為，則係
    犯同法第320 條第1 項之竊盜罪。被告所為四次竊盜、加重
    竊盜犯行，犯意各別，行為互殊，應予分論併罰。又被告有
    如本判決事實欄所述論罪科刑之執行紀錄，有臺灣高等法院
    被告前案紀錄表可供參憑，其於徒刑執行完畢後5 年內故意
    再犯上開有期徒刑以上之罪，為累犯，應依刑法第47條第1
    項規定，各加重其刑。爰審酌被告之素行、智識程度，其犯
    罪之動機、目的、手段、所獲利益，兼衡被告攜帶兇器行竊
    ，對社會治安所肇危害，暨其犯後坦承犯行，態度良好等一
    切情狀，就附表編號1 、2 、4 所示加重竊盜犯行，分別量
    處有期徒刑7 月，就附表編號3 之竊盜犯行，量處有期徒刑
    3 月，並定其應執行之刑，資為懲儆。
三、扣案螺絲起子1 枝、紅磚1 塊，經不詳人士丟棄後，為被告
    拾得，因先占取得其所有權，並供犯附表編號1 、2 、4 之
    加重竊盜罪使用，此據被告供承在卷，應依刑法第38條第1
    項第2 款規定，併予宣告沒收。
據上論斷，應依刑事訴訟法第273 條之1 第1 項、第299 條第1
項前段，刑法第320 條第1 項、第321 條第1 項第3 款、第47條
第1 項、第38條第1 項第2 款、第51條第5 款，刑法施行法第1
條之1 第1 項、第2 項前段，判決如主文。
本案經檢察官張誌洋到庭執行職務
中　　華　　民　　國　　96　　年　　10　　月　　16　　日
                        刑事第四庭  法　官  廖  怡  貞
以上正本證明與原本無異。
如不服本判決，應於判決送達後10日內，向本院提出上訴狀。
                                    書記官  林  惠  齡
中　　華　　民　　國　　96　　年　　10　　月　　17　　日
附錄本案論罪科刑法條全文
中華民國刑法第320條
 (普通竊盜罪、竊佔罪)
意圖為自己或第三人不法之所有，而竊取他人之動產者，為竊盜
罪，處5 年以下有期徒刑、拘役或500 元以下罰金。
意圖為自己或第三人不法之利益，而竊佔他人之不動產者，依前
項之規定處斷。
前二項之未遂犯罰之。
中華民國刑法第321條
（加重竊盜罪）
犯竊盜罪而有左列情形之一者，處6 月以上、5 年以下有期徒刑
：
一  於夜間侵入住宅或有人居住之建築物、船艦或隱匿其內而犯
    之者。
二  毀越門扇、牆垣或其他安全設備而犯之者。
三  攜帶兇器而犯之者。
四  結夥三人以上而犯之者。
五  乘火災、水災或其他災害之際而犯之者。
六  在車站或埠頭而犯之者。
前項之未遂犯罰之。
附表：
┌──┬────┬────┬─────────────┐
│編號│時間    │地點    │行為                      │
├──┼────┼────┼─────────────┤
│1   │96年8 月│臺北縣板│甲○○在重慶國中附近，拾得│
│    │15日凌晨│橋市國慶│經不詳人士棄置之紅磚1 塊，│
│    │0 時許  │路120 號│及客觀上足以危害他人生命、│
│    │        │重慶國中│身體安全，可供兇器使用之螺│
│    │        │校園內  │絲起子1 枝後，以該螺絲起子│
│    │        │        │、磚塊施力，竊取重慶國中校│
│    │        │        │舍樓梯上鋪設之止滑銅條2 根│
│    │        │        │。                        │
├──┼────┼────┼─────────────┤
│2   │96年8 月│臺北縣板│甲○○以前開螺絲起子、磚塊│
│    │17日凌晨│橋市國慶│施力，竊取重慶國中校舍樓梯│
│    │1 時許  │路120 號│上鋪設之止滑銅條3 根。    │
│    │        │重慶國中│                          │
│    │        │校園內  │                          │
├──┼────┼────┼─────────────┤
│3   │96年8 月│臺北縣板│甲○○徒手竊取腳踏車1 台（│
│    │18日上午│橋市站前│所有權人不詳）。          │
│    │7 時許  │路板橋火│                          │
│    │        │車站北門│                          │
│    │        │旁      │                          │
├──┼────┼────┼─────────────┤
│4   │96年8 月│臺北縣板│甲○○以前開螺絲起子、磚塊│
│    │18日上午│橋市國慶│施力，竊取重慶國中校舍樓梯│
│    │9 時許  │路120 號│上鋪設之止滑銅條2 根。    │
│    │        │重慶國中│                          │
│    │        │校園內  │                          │
└──┴────┴────┴─────────────┘
